臺灣桃園地方法院刑事判決　　　　　　　　　　　　　九十三年度易字第三三八號
　　公　訴　人　臺灣桃園地方法院檢察署檢察官
　　被　　　告　丙○○
右列被告因竊盜案件，經檢察官提起公訴（九十二年度偵字第一一八八九號、偵緝字
第七四六號），本院合議庭裁定改依簡式審判程序，茲判決如左：
    主  文
丙○○攜帶兇器竊盜，處有期徒刑陸月，如易科罰金以參佰元折算壹日，扣案之一字
起子壹支沒收。
    事  實
一、丙○○於民國九十二年間因傷害案件，經臺灣彰化地方法院判處拘役四十日確定
    （不構成累犯），詎不知悔悟，於九十二年年初某日，在其位於桃園縣大園鄉和
    平村四鄰舊店子十號住處外，拾得車牌號碼ＬＡ－九０七六號自用小客車之車牌
    兩面（該車牌兩面係乙○○所有，於九十一年十二月三十一日二十一時許，在桃
    園縣中壢市○○路○段與健行路口，連同其懸掛之自小客車，遭不詳姓名年籍之
    人竊取），竟意圖為自己不法之所有，將上開二面車牌侵占入己。丙○○為取得
    小客車使用，竟意圖為自己不法之所有，於同年四月七日下午四時許搭乘不知情
    之不詳姓名年籍綽號「洛腳」之成年男子所駕車輛，至桃園縣大園鄉○○路與潮
    音路口時，丙○○見甲○○所有車牌號碼ＪＵ－六０一二號自小客車停放在該處
    ，丙○○即叫「洛腳」之男子在該處放其下車後，「洛腳」之男子則駕車離去，
    丙○○即持客觀上足以對他人生命身體造成危險而為兇器之一字起子及長約二十
    公分之鐵鎚各一支，破壞甲○○所有上開自小客車之車門鎖及電門鎖後（毀損部
    分未據告訴），再以一字起子啟動竊取該自小客車，得手後供己使用。丙○○因
    恐駕駛該竊得之自小客車為警查獲，乃將竊得之自小客車車牌兩面（車牌號碼Ｊ
    Ｕ－六０一二號）取下，另行懸掛前開拾得之車號ＬＡ－九０七六號車牌兩面。
    嗣於同年月十三日十九時許，丙○○駕駛前開竊得之自小客車行經桃園縣大園鄉
    內海村六鄰五十九號前，為警查獲。並當場扣得丙○○所有供竊車使用之一字起
    子一支，始偵悉上情。
二、案經桃園縣政府警察局大園分局報告臺灣桃園地方法院檢察署檢察官偵查起訴。
    理  由
一、本件被告丙○○所犯並非死刑、無期徒刑、最輕本刑為三年以上有期徒刑之罪或
    高等法院管轄第一審案件，而於審理程序進行中，被告丙○○先就被訴事實為有
    罪之陳述，經告知簡式審判程序之旨，並聽取公訴人、被告之意見後，由本院合
    議庭裁定進行簡式審判程序，合先敘明。
二、右揭事實業據被告丙○○於本院調查、審理時坦承不諱，並據被害人乙○○、甲○○於警詢中指述綦詳，並有贓物認領據附卷可證，復有被告丙○○所有供犯罪
    所用之一字起子一支扣案可稽，是本件事證明確，被告丙○○上開犯行均堪以認
    定，應依法論科。
三、至公訴意旨認被告丙○○與同案被告丁○○（由本院另行審結）共同意圖為自己
    不法所有之犯意聯絡，由同案被告丁○○駕車載同被告丙○○至桃園縣大園鄉○○路與潮音路口，由丁○○下手行竊甲○○所有上開自小客車後，交給在車上等
    候之被告丙○○，因認被告丙○○與同案被告丁○○就上開竊盜犯行，均為共同
    正犯等語，無非係以被告丙○○之單一指述，及同案被告丁○○經法務部調查局
    測謊鑑定結果，同案被告丁○○對於「未帶丙○○去偷車及未將贓車交付丙○○
    」等二問題，經測試均呈情緒波動反應，研判有說謊等為據，惟訊據被告丙○○
    及同案被告丁○○皆堅詞否認同案被告丁○○有竊取上開自小客車，被告丙○○
    辯稱：因伊與丁○○有財物糾紛，在警、偵訊係為陷害丁○○始為不實之陳述，
    該自小客車係伊一人竊取的，與丁○○無關等語；同案被告丁○○則辯稱：伊沒
    有見過該自小客車，也沒有竊取該自小客車等語，經查：
（一）被告丙○○於第一次警詢指稱：該自小客車係伊向同案被告丁○○借的（見九
      十二年度偵字第七一八五號偵查卷第五頁反面），於第二次警詢及檢察官偵訊
      時改稱：丁○○開車載伊去竊車地點，由丁○○下手竊取該小客車後，將該自
      小客車交給伊使用云云（見前開偵查卷第七頁反面、第二四頁反面），嗣被告
      丙○○於本院調查、審理時又改稱：車子是伊一人持一字起子及鐵鎚去偷的，
      因為之前與丁○○有財物糾紛，才陷害丁○○等語（見本院卷第三０頁、第三
      九頁），其前後供述不一，是難僅憑被告丙○○前後不一之供述為同案被告丁○○不利之認定，且訊據同案被告丁○○亦供稱：伊與被告丙○○有財物糾紛
      ，被告丙○○被抓可能要陷害伊等語（見本院卷第三八頁），與被告丙○○於
      本院訊問時之供述大致相符，應堪採信。又被告丙○○於本院調查時供稱：「
      （你用何工具竊車？）我是帶一支一字起子跟一支鐵鎚去偷車，我用一字起子
      先把車門打開，然後我坐到駕駛座，將方向盤下面的蓋子拆掉，然後用榔頭敲
      掉鎖頭，然後用一字起子插入電門啟動，．．．」等語（見本院卷第三一頁）
      ，與證人即被害人甲○○於本院審理時證稱：「（你找到車子的時候車門的鎖
      有無損壞？）有。整個鎖被打一個洞，好像是被用一字起子破壞。駕駛座的電
      門也壞掉。用鑰匙沒有辦法開，好像整個崩掉的樣子」等語（見本院卷第七０
      頁），足見關於車子遭竊損壞情形，被告丙○○之供述與證人甲○○之證述大
      致相符，若非被告丙○○親自下手竊盜該自小客車，被告丙○○如何能對於竊
      車之過程詳述如此清楚，且被告丙○○於偵訊時亦不否認同案被告丁○○本身
      就有汽車使用（見九十二年度偵緝字第七四六號卷第二七頁），當時被告丙○○尚欠同案被告丁○○錢未還，則同案被告丁○○豈有平白無故，甘冒竊盜犯
      行專程偷車給被告丙○○使用之理？是被告丙○○於警、偵訊時指稱：丁○○
      下車竊車後，將車開來交給伊云云，要難採信。
（二）按測謊鑑定，係依一般人在說謊時，會產生遲疑、緊張、恐懼、不安等心理波
      動現像，乃利用測謊儀器將受測者之情緒波動情形加以紀錄，用以判別受測者
      所供述之真實性，倘受測者愈想壓抑其謊言所產生之情緒，在測謊儀器上會愈
      產生明顯之情緒波動，反之，則無此不實之波動反應。從而測謊鑑定結果，如
      就否認犯罪有不實之情緒波動反應，固得供審判上之參酌，惟尚不得採為有罪
      判決之唯一憑據。本件臺灣桃園地方法院檢察署檢察官經同案被告丁○○之同
      意，委請法務部調查局進行測謊鑑定，經該局以同案被告丁○○未帶被告丙○○去偷車及未將贓車交付被告丙○○等二項問題，對同案被告丁○○進行測謊
      鑑定，經該局以控制問題法、混合問題法測試結果，均呈情緒波動反應，研判
      有說謊，固有法務部調查局九十二年十二月十八日調科參字第０九二００四五
      七０四０號測謊報告書乙紙在卷可參（附於上開偵緝卷第三四頁），惟一般人
      會呈現所謂「情緒波動反應」並不以說謊為限，憤怒、緊張、害怕等，亦可能
      呈現「情緒波動反應」，是該測謊結果，雖可供審判上之參酌，但尚難作為認
      定同案被告丁○○有參與前開竊車犯行之積極證據，亦屬無疑。是公訴人以被
      告丙○○與同案被告丁○○就上開竊盜犯行均為共同正犯，尚有誤會。
四、核被告丙○○於拾得被害人乙○○所有車牌號碼ＬＡ－九０七六號自用小客車之
    車牌兩面後，將之侵占入己之犯行，係犯刑法第三百三十七條之侵占遺失物罪；
    另被告丙○○持一字起子及鐵鎚等兇器竊取被害人甲○○所有自小客車犯行部分
    ，經查，該一字起子係以鐵製；另鐵鎚柄長約二十公分、鐵鎚頭亦係鐵製、一端
    為平的、一端為尖的等情，業經被告丙○○於本院調查時供述明確（見本院九十
    三年四月二十九日訊問筆錄第三頁），可見該一字起子及鐵鎚於客觀上均足以對
    人之身體、生命構成威脅，而具有危險性，屬於兇器無訛，是被告丙○○此部分
    所為，係犯刑法第三百二十一條第一項第三款之攜帶兇器而竊盜之加重竊盜罪，
    至起訴書雖認被告丙○○所為係犯刑法第三百二十條第一項之普通竊盜罪，然公
    訴人於本院審理時已當庭更正起訴法條為同法第三百二十一條第一項第三款之攜
    帶兇器竊盜罪（見本院九十三年六月三日審理筆錄第二頁），是本院自無庸變更
    起訴法條，附此敘明。被告丙○○所犯攜帶兇器竊盜罪及侵占遺失物罪間，有方
    法結果之牽連關係，應依刑法第五十五條牽連犯規定，從較重之攜帶兇器竊盜罪
    處斷。爰審酌被告丙○○之素行，犯罪造成之社會治安之危害，竊取之自小客車
    及車牌業經被害人領回，犯罪後坦承犯行，態度尚佳等一切情狀，量處如主文所
    示之刑，並諭知易科罰金之折算標準，以資懲儆。至扣案之一字起子一支為被告
    所有供本件竊盜所用之物，業據被告丙○○供述在卷，爰依刑法第三十八條第一
    項第二款宣告沒收，另未扣案之鐵鎚一支，業經被告丙○○於竊盜犯後丟棄等情
    ，亦經被告丙○○供述明確，為免將來執行之困難，爰不為沒收之諭知，附此敘
    明。
據上論斷，應依刑事訴訟法第二百九十九條第一項前段，刑法第三百二十一條第一項
第三款、第三百三十七條、第五十五條、第三十八條第一項第二款，罰金罰鍰提高標
準條例第一條前段、第二條，判決如主文。
本案經檢察官陳美華到庭執行職務。
中        華        民        國    九十三    年    六    月    十七    日
                                臺灣桃園地方法院刑事第二庭
                                    法  官  許乃文
右正本證明與原本無異。
如不服本判決，應於判決送達後十日內向本院提出上訴狀( 應附繕本 )，上訴於
臺灣高等法院。
                                    書記官  陳慧玲
中        華        民        國    九十三    年    六    月    十七    日
附錄本件論罪科刑法條：
中華民國刑法第三百二十一條（加重竊盜罪）：
犯竊盜罪而有左列情形之一者，處六月以上、五年以下有期徒刑：
一  於夜間侵入住宅或有人居住之建築物、船艦或隱匿其內而犯之者。
二  毀越門扇、牆垣或其他安全設備而犯之者。
三  攜帶兇器而犯之者。
四  結夥三人以上而犯之者。
五  乘火災、水災或其他災害之際而犯之者。
六  在車站或埠頭而犯之者。
前項之未遂犯罰之。
中華民國刑法第三百三十七條(侵占遺失物罪)：
意圖為自己或第三人不法之所有，而侵占遺失物、漂流物或其他離本人所持有之物者
，處五百元以下罰金。
